【裁判字號】    89,易,345
【裁判日期】    891219
【裁判案由】    竊盜等
【裁判全文】
臺灣宜蘭地方法院刑事判決                          八十九年度易字第三四五號
    公  訴  人  臺灣宜蘭地方法院檢察署檢察官
    被      告  丙○○
右列被告因竊盜等案件，經檢察官提起公訴（八十九年度偵字第三八六號），本院判
決如左：
    主  文
丙○○竊盜，處有期徒刑參月。扣案之甲○○駕駛執照上「丙○○」照片壹枚沒收。
    事  實
一、丙○○意圖為自己不法所有，於民國八十八年十二月十日下午二時三十分許，在
    宜蘭縣羅東鎮聖母醫院後方站前東路段，自停靠於路旁由甲○○使用之機車置物
    箱內，竊取甲○○所有之皮包一只，內含新台幣一萬元、行動電話一具、信用卡
    與汽車駕照一張及身分證，得手後，並將其本人照片換貼在所竊得之甲○○駕照
    相片欄內，足以生損害於甲○○及公路監理機關對於駕照管理之正確性，嗣於八
    十九年一月二十六日晚上十一時許，在羅東鎮○○路六十六號奧林匹克遊藝場遇
    警盤查時，被警員發現其皮夾內放置有上開變造駕照後，始查知，並扣得變造之
    甲○○駕照一張。
二、案經宜蘭縣警察局羅東分局報告宜蘭地方法院檢察署檢察官偵查起訴。
    理  由
一、訊據被告固坦承持有前揭駕照，惟矢口否認有何竊盜及變造駕照之犯行，辯稱：
    前揭駕照為丁○○於八十九年一月七日晚上十點在羅東九份加油站前所交予伊，
    交付當時駕照上並未貼有照片，後將之放置於皮夾中與其照片放在一起，後來因
    為警察要求檢查證件時，將自己的身分證由皮夾中取出過程時，不小心自己的照
    片與甲○○的駕照一同掉落，才被警員查獲，從未將自己的照片黏貼於甲○○駕
    照上加以變造，且前於偵查庭開完後，曾帶領被害人前往尋找丁○○，丁○○並
    當被害人之面前承認竊取被害人之物品等語，惟查：
（一）前揭事實業據被害人甲○○指訴、證人丁○○證述及證人即羅東分局公正派出
      所員警乙○○證述明確，並有扣案之變造價造附卷可證。
（二）雖被告辯稱前揭物品為丁○○所交付、丁○○曾向被害人甲○○表示前開物品
      確為丁○○所竊得且並未將前開駕照變造云云，就竊盜罪部分：經證人丁○○
      於偵查中證述：並未交付前揭駕照與被告等語（見八十九年偵字第三八六號第
      二十二頁反面），被害人甲○○亦證述：被告確實曾向伊表示知道真正竊取之
      人，並隨後就帶我到羅東奧林匹克遊樂場及其他處所找，但是當天並未找到被
      告所謂之真正行為人等語（見本院八十九年十一月十七日訊問筆錄），證人即
      被害人之配偶黃寶貴亦證述：確實曾經遇見被告，但是當天並未找到丁○○等
      語（見本院八十九年十一月二十四日訊問筆錄），前揭證人均經具結且彼此證
      述相符，其證言應足採信，而被告辯詞與證述不符不足採信；另就變造駕駛執
      照部分：經證人羅東分局公正派出所員警乙○○到庭證述：「當時被告所持駕
      照上，丙○○的照片就已經黏貼在上面，且緊黏在上面。」（見本院八十九年
      十一月十七日訊問筆錄），且經檢察官於八十九年五月二十三日偵查中當庭勘
      驗駕照檢視照片結果：照片黏貼而固定於駕照上（見八十九年偵字第三八六號
      第三十七頁勘驗筆錄），此與本院於審理中當庭提示被告駕照並勘驗結果相符
      ，丙○○照片與被害人甲○○駕照緊黏程度與被告辯稱因照片與駕照擺放一起
      而暫時性沾黏顯然不同，綜上，被告就前揭二罪所辯均不足採信，本件事證明
      確，被告竊盜及變造身分證之犯行堪以認定，應依法論科。
二、核被告所為，係犯刑法第二百十二條、第三百二十條第一項之罪。被告所犯前開
    竊盜罪與變造特種文書罪二罪間有方法目的之牽連關係，從一重之竊盜罪論處。
    爰審酌被告之品行、犯罪動機、目的、手段、所生之危害及犯罪後飾詞狡辯之態
    度等一切情狀，量處如主文所示之刑。又扣案變造之汽車駕照一張（照片除外）
    原為被害人甲○○所有，非被告所有，無沒收之必要，至駕照上「丙○○」之照
    片為被告所有且係供犯罪所用之物，仍應依刑法第三十八條第一項第二款宣告沒
    收。
據上論結，應依刑事訴訟法第二百九十九條第一項前段，刑法第二百十二條、第三百
二十條第一項、第五十五條、第三十八條第一項第二款、罰金罰鍰提高標準條例第一
條前段，判決如主文。
本案經檢察官林吉泉到庭執行職務。
中      華      民        國        八十九     年     十二    月   十九 日
                                        臺灣宜蘭地方法院刑事第二庭
                                            法  官  李  毓  華
右正本證明與原本無異。
如不服本判決，應於判決送達後十日內向本院提出上訴狀。（應附繕本）
                                            書記官  林  慶  生
中華      民        國        八十九     年     十二    月 二十二 日
附錄本案論罪科刑法條全文
刑法第二百十二條
偽造、變造護照、旅券、免許證、特許證及關於品行、能力、服務或其他相類之證書
、介紹書，足以生損害於公眾或他人者，處一年以下有期徒刑，拘役或三百元以下罰
金。
刑法第三百二十條
意圖為自己或第三人不法之所有，而竊取他人之動產者，為竊盜罪，處五年以下有期
徒刑、拘役或五百元以下罰金。
意圖為自己或第三人不法利益，而竊佔他人之不動產者，依前項之規定處斷。
前二項之未遂犯罰之。


司法院資訊處製作；財團法人民間司法改革基金會備份。
